# 请教陈版主及论坛各位老师：关于权益工具的重分类

提问人：18576781371 时间：2023-03-30 17:11:59
核心问题：权益投资计入到以公允价值计量且其变动计入当期损益后，后续能否重分类到变动计入其他综合收益？
如果可以重分类，需要满足哪些条件？
准则相关规定： 1 、在初始确认时，企业可以将非交易性权益工具投资指定为以公允价值计量且其变动计入其他综合收益的金融资产，并按照本准则第六十五条规定确认股利收入。该指定一经做出，不得撤销。 2 、在初始确认时，如果能够消除或显著减少会计错配，企业可以将金融资产指定为以公允价值计量且其变动计入当期损益的金融资产。该指定一经做出，不得撤销。
除核心问题外，针对准则规定我还有如下困惑： 1 、会计错配的通俗理解是什么？ 2 、第 2 点是否指只有在为减少会计错配而指定为“变动计入当期损益”，才不可撤销？如果是在其他情况下指定为“变动计入当期损益”，后续可以撤销该指定，进而重分类到其他科目？
请陈版主及论坛各位老师指点一下，非常感谢！

回答人：chenyiwei
不可以重分类。
新CAS 22第六章的“重分类”规定仅针对合同现金流量特征符合“本金+利息”的基本借贷安排的金融资产，也就是债权类金融资产。对于权益工具投资，只能在初始确认时对非交易性权益工具投资行使一次指定权，后续不能重新指定；且一旦指定即不可撤销该指定。